臺灣高雄地方法院刑事判決　　　　　　　　　　　　九十三年度訴字第二一七二號
　　公　訴　人　臺灣高雄地方法院檢察署檢察官
　　被　　　告　甲○○
右列被告因違反毒品危害防制條例案件，經檢察官提起公訴（九十三年度毒偵字第二
九五三號、九十三年度毒偵字第三六一一號、九十三年度毒偵字第三九四０號），被
告於本院準備程序進行中，就被訴事實為有罪之陳述，經本院告知簡式審判程序意旨
，並聽取公訴人及被告之意見後，合議庭裁定由受命法官獨任進行簡式審判程序審理
，本院判決如左：
    主  文
甲○○連續施用第一級毒品，累犯，處有期徒刑拾月，扣案之第一級毒品海洛因（淨
重參點陸貳公克），沒收銷燬之；又連續施用第二級毒品，累犯，處有期徒刑肆月。
應執行有期徒刑壹年，扣案之第一級毒品海洛因壹包（淨重參點陸貳公克），沒收銷
燬之。
    事  實
一、甲○○前因違反肅清煙毒條例案件及麻醉藥品管理條例案件，經本院以民國（下
    同）八十二年度訴緝字第二０六號分別判決有期徒刑三年二月及六月，應執行有
    期徒刑三年六月確定，又因肅清煙毒條例案件、麻醉藥品管理條例案件，經本院
    以八十三年度訴緝字第三二八號分別判決有期徒刑三年二月及五月，應執行有期
    徒刑三年六月確定，復因竊盜案件，經本院以八十三年度訴字第三七九０號判決
    有期徒刑五月確定，三罪接續執行，嗣於八十七年八月七日縮短刑期假釋付保護
    管束，後又經撤銷假釋，入監執行殘刑，於九十二年八月二十一日執行完畢。另
    於前揭假釋期間，因施用第一級毒品案件，經本院以八十八年度毒聲字第二六七
    九號裁定令入戒治處所施以強制戒治，於八十九年九月十七日強制戒治期滿，經
    台灣高雄地方法院檢察署檢察官於九十年三月十三日以九十年度戒毒偵字第二二
    三號不起訴處分確定。詎其仍未戒除毒癮，基於概括施用第一級毒品之概括犯意
    ，於前揭不起訴處分確定後五年內之九十三年六月六日至同年七月七日止，在高
    雄市○○區○○里○○街一巷二之二號住處等地，以在香菸中摻入海洛因之方式
    ，施用第一級毒品海洛因多次；另基於概括施用第二級毒品之概括犯意，於九十
    三年六月二十三日二十時許五十分許回溯二十四小時內之某時（不含公權力拘束
    時間），在不詳地點施用第二級毒品甲基安非他命一次，復於九十三年七月七日
    十五時十五分許回溯二十四小時內之某時（不含公權力拘束時間），在不詳地點
    施用第二級毒品ＭＤＭＡ一次（此部分犯罪事實，經公訴人於九十三年十月二十
    六日準備程序時當庭補充）。為警先於九十三年六月六日十四時二十分許，在高
    雄市新興區○○○路與六合一路口查獲，並扣得第一級毒品海洛因一包（淨重三
    點六二公克）；另於九十三年六月二十三日十七時五十分許，在高雄市○○區○
    ○街七十七巷五十五弄口查獲；復於九十三年七月七日十一時五十分許，在高雄
    市新興區○○○路九十六巷八號十樓內查獲。
二、案經高雄市政府警察局三民第一分局及刑事警察大隊移送台灣高雄地方法院檢察
    署檢察官偵查起訴。
    理  由
壹、程序方面：
    按本件被告甲○○所犯係死刑、無期徒刑、最輕本刑為三年以上有期徒刑以外之
    罪，其於準備程序就前揭被訴事實為有罪之陳述，經受命法官告知簡式審判程序
    之旨，並聽取其與公訴人之意見後，本院認無不得或不宜改依簡式審判程序進行
    之處，爰依刑事訴訟法第二百七十三條之一第一項、第二百八十四條之一，裁定
    本件由受命法官獨任進行簡式審判程序，合先敘明。
貳、實體方面：
一、訊據被告對於右揭犯罪事實均坦承不諱，本院復審酌：
  （一）被告於八十八年間因施用毒品案件，經本院以八十八年度毒聲字第二六七九
        號裁定令入戒治處所施以強制戒治，於八十九年九月十七日強制戒治期滿，
        經台灣高雄地方法院檢察署檢察官於九十年三月十三日以九十年度戒毒偵字
        第二二三號不起訴處分等情，此有前開不起訴處分書、台灣高等法院被告全
        國前案紀錄表、台灣高雄地方法院檢察署刑案資料查註紀錄表各乙份在卷可
        按。是被告於涉本案之前，曾犯施用毒品經檢察官為不起訴處分確定，是其
        於強制戒治執行完畢釋放後五年內再犯本件施用毒品之罪甚明。
  （二）次查，經警將被告於九十三年六月六日、同年月二十三日及九十三年七月七
        日遭查獲時所採集之尿液分別送驗結果，係呈嗎啡、甲基安非他命及ＭＤＭ
        Ａ陽性反應，此有高雄市立凱旋醫院九十三年六月十四日高市凱醫檢字第０
        一九四０號（見九十三年度毒偵字第二九五三號第三頁）、九十三年七月五
        日高市凱醫檢字第０一九八七號（見九十三年度毒偵字第三九四０號第十九
        頁）、九十三年七月二十日高市凱醫檢字第０二０二五號（見本院卷第八二
        頁）煙毒尿液檢驗成績書各乙紙及姓名代碼對照表三紙附卷可稽，又查：
      (1)海洛因施用入人體後水解還原成嗎啡，再循嗎啡之代謝方式排出體外，業據
        行政院衛生署藥物食品檢驗局七十三藥檢壹字第○三○二二一號函說明綦詳
        ，且依醫學臨床實驗及根據英國藥學會出版Isolation and Indentification
        of Drugs乙書第二九三頁載明：海洛因經注射入人體後，在體內迅速水解成
        6Monoacety Imorphine，再緩緩繼續水解成嗎啡，然後再循嗎啡之代謝方式
        排出，同書第四三一至四三二頁並載有：嗎啡經注射入人體後，約百分之五
        十以上於八小時內自尿中排出，至二十四小時排出約百分之九十，但四十八
        小時後仍有微量可檢出等語。
      (2)甲基安非他命經口服投與後，約百分之七十於二十四小時內可自尿液中排出
        ，而尿液內含甲基安非他命成分之檢出，與投與安非他命的量、個人體質、
        檢驗儀器之精密度有關，通常採尿化驗是否呈陽性反應，應以投與後二十四
        小時內所採者為宜，此有行政院衛生署藥物食品檢驗局（八○）藥檢壹字第
        四五二九號函可查。
      (3)而服用五○ｍｇ之亞甲二氧基（ＭＤＭＡ）後，有七二﹪之劑量會在七十二
        小時內檢測出來，資料顯示若要達到幻覺現象則需服用一○○ｍｇ—一○○
        ｍｇ以上，因此可推測尿液平均可檢出之時限將大於七十二小時，此亦有行
        政院國軍退除役官兵輔導委員會臺北榮民總醫院八十九年十月三十日（八九
        ）北總內字第０九一三一號函檢附之資料可參。
      (4)準此而論，被告為遭查獲之尿液經送驗結果，分別係呈嗎啡、甲基安非他命
        及ＭＤＭＡ陽性反應，顯見被告確有施用第一級毒品海洛因及第二級毒品甲
        基安非他命與ＭＤＭＡ之犯行甚明。
  （三）此外，扣案之白色粉末一包，經送法務部調查局檢驗，含有海洛因成分，有
        該局九十三年七月二十日調科壹字第二二００一七四八六號鑑定通知書（見
        九十三年度毒偵字第二九五三號第二四頁）一紙附卷可證。綜上，足認被告
        自白與證據相符，益徵被告確有施用毒品之行為無疑。
  （四）綜上所述，被告前曾犯施用毒品，經檢察官不起訴處分後之五年內，再犯本
        件施用第一級毒品及第二級毒品之罪，其事證明確，犯行洵堪認定。
二、核被告所為，係犯毒品危害防制條例第十條第一項、第二項之施用第一級、第二
    級毒品罪。又其施用第一級、第二級毒品前後持有該毒品之低度行為，應分別被
    其施用之高度行為所吸收，均不另論罪。又被告連續施用第一、二級毒品之犯行
    ，時間緊接、手法相同，各觸犯構成要件相同之罪名，顯係各基於概括犯意為之
    ，均為連續犯，各依刑法第五十六條之規定以一罪論，並加重其刑。又被告曾因
    違反肅清煙毒條例案件及麻醉藥品管理條例案件，經本院以八十二年度訴緝字第
    二０六號分別判決有期徒刑三年二月及六月，應執行有期徒刑三年六月確定，又
    因肅清煙毒條例案件、麻醉藥品管理條例案件，經本院以八十三年度訴緝字第三
    二八號分別判決有期徒刑三年二月及五月，應執行有期徒刑三年六月確定，復因
    竊盜案件，經本院以八十三年度訴字第三七九０號判決有期徒刑五月確定，三罪
    接續執行，嗣於八十七年八月七日縮短刑期假釋付保護管束，後又經撤銷假釋，
    入監執行殘刑，於九十二年八月二十一日執行完畢等情，台灣高等法院被告全國
    前案紀錄表一紙在卷足憑，其於五年內再犯本件最重本刑為有期徒刑以上之罪，
    為累犯，應依刑法第四十七條之規定，加重其刑，並依法遞加之。爰審酌被告前
    有施用毒品之不良素行，歷經觀察、勒戒及強制戒治程序後，仍未能徹底戒絕毒
    品，且屢經查獲，隨即再犯，顯見意志不堅，且有失政府制定毒品危害防制條例
    之立法美意，本不宜寬貸，惟念其施用毒品乃自戕一己之身體健康，尚未害及他
    人，且犯後終知能坦承犯行等一切情狀，各量處如主文所示之刑，並定其應執行
    之刑。
四、又扣案之白粉一包（驗後淨重三點六二公克），經送驗結果確為第一級毒品海洛
    因，已如前述，應依同條例第十八條第一項前段之規定，諭知沒收銷燬之；至於
    鑑識耗損之海洛因，既已滅失，爰不再行諭知沒收銷燬，併此敘明。
據上論斷，應依刑事訴訟法第二百七十三條之一第一項、第二百九十九條第一項前段
，毒品危害防制條例第十條第一項、第二項、第十八條第一項前段，刑法第十一條、
第五十六條、第四十七條、第五十一條第五款，判決如主文。
本案經檢察官乙○○到庭執行職務。
中      華      民      國    九十三    年      十      月    二十九    日
                                    臺灣高雄地方法院刑事第七庭
                                        法  官    張 茹  棻
右正本證明與原本無異。
如不服本判決，應於判決送達後十日內，向本院提出上訴狀。
                                        書記官    李  忠  霖
中      華      民      國    九十三    年      十      月    二十九    日
附錄法條
毒品危害防制條例第十條
施用第一級毒品者，處六月以上五年以下有期徒刑。
施用第二級毒品者，處三年以下有期徒刑。
